【裁判字號】    98,訴,677
【裁判日期】    980814
【裁判案由】    動物傳染病防治條例
【裁判全文】
臺灣桃園地方法院刑事判決               98年度訴字第677號
公  訴  人  臺灣桃園地方法院檢察署檢察官
被      告  乙○○
            甲○○
共      同
選任辯護人  黃暖琇律師
上列被告因違反動物傳染病防治條例案件，經檢察官提起公訴（
97年度偵字第18251號、98年度偵字第673號），被告於準備程序
中就被訴事實為有罪之陳述，經本院合議庭評議後裁定由受命法
官獨任改行簡式審判程序審理，判決如下：
    主  文
乙○○共同犯動物傳染病防治條例第四十一條第一項之非法輸入
檢疫物罪，處有期徒刑陸月。
甲○○共同犯動物傳染病防治條例第四十一條第一項之非法輸入
檢疫物罪，處有期徒刑肆月。緩刑貳年。
    事  實
一、乙○○係印尼華僑兼具我國及印尼國籍，與其女甲○○、陳
    夷易（另案通緝中），均明知印尼屬行政院農業委員會公告
    之高病原性家禽流行性感冒非疫區國家，亦禁止擅自輸入鳥
    類及鳥蛋等檢疫物。詎渠等基於違反規定擅自輸入經公告禁
    止輸入之檢疫物之犯意聯絡，由不詳之買主以不詳之價格僱
    請乙○○，繼而由乙○○、甲○○及陳夷易聯繫妥當並訂妥
    機位後，由乙○○假藉攜同不知情之王榮坤前往印尼地區旅
    遊之名義，於民國97年8月9日搭乘長榮航空股份有限公司（
    下稱長榮航空）BR-231號班機前往乙○○在印尼禽流感疫區
    所開設，交由陳夷易管理之鳥園內。乙○○、甲○○以電話
    交代陳夷易將36顆鳥蛋放置在以塑膠盒包裝之花生顆粒並夾
    藏在行李內後，乙○○於同月16日11時40分許搭乘長榮航空
    第BR-232號班機自印尼返臺而輸入之。嗣於同月17日6時40
    分許，在桃園國際機場入境旅客通關檢查時，為財政部臺北
    關稅局機場海關稽查人員查獲，並扣得上開36顆鳥蛋等檢疫
    物，而查悉上情。
二、案經內政部警政署北部地區巡防局報告及臺灣桃園地方法院
    檢察署檢察官主動檢舉偵查起訴。
     理  由
一、按除被告所犯為死刑、無期徒刑、最輕本刑為3 年以上有期
    徒刑之罪或高等法院管轄第一審案件者外，於第一次審判期
    日前之準備程序進行中，被告先就被訴事實為有罪之陳述時
    ，審判長得告知被告簡式審判程序之旨，並聽取當事人、代
    理人、辯護人及輔佐人之意見後，裁定進行簡式審判程序，
    刑事訴訟法第273條之1第1項定有明文。經核本案被告乙○
    ○、甲○○所犯均係死刑、無期徒刑、最輕本刑為3年以上
    有期徒刑以外之罪，其於準備程序中就被訴事實為有罪之陳
    述，經法官告知簡式審判程序之旨，並聽取公訴人、被告乙
    ○○、甲○○及其選任辯護人之意見後，本院爰依首揭規定
    ，合議裁定由受命法官獨任進行簡式審判程序，合先敘明。
二、上開犯罪事實，業據被告乙○○、甲○○於本院審理時坦承
    不諱，並經證人王祖鐘、王榮坤於偵查時證述明確，且有被
    告乙○○之入出境資料、護照影本、行政院農業委員會97年
    8月15日農防字第0971479253號公告各1份、被告乙○○遭查
    獲之現場照片10張、於97年7月12日至8月17日被告甲○○之
    通訊監察譯文1份等資料在卷可考，足徵被告乙○○、甲○
    ○之自白與事實相符，本案事證已經明確，被告2人之犯行
    堪予認定，均應依法論科。
三、核被告乙○○、甲○○所為，均係違反動物傳染病防治條例
    第33條之規定，均犯有同條例第41條第1項之輸入禁止輸入
    之檢疫物罪。又被告乙○○、甲○○郎與陳夷易，均有犯意
    聯絡及行為分擔，均為共同正犯。爰審酌禽流感病毒（如H5
    N1病毒）感染後幾可達100%發生率與死亡率，目前此病毒已
    跨越物種限制，成為一新興嚴重人畜共通之傳染病，自92年
    底韓國爆發家禽感染H5N1病毒時起，東南亞、及中國相繼傳
    出H5N1型禽流感疫情，為控制疫情擴散，撲殺數以億計的養
    殖雞鴨，中亞、印度、俄羅斯等地，並發現家禽與野生鳥類
    之感染，另撲殺數以億計之養殖雞鴨，損失達10億美元以上
    ，尚不包括養雞相關產業、食品加工及貿易的損失。復至97
    年6月19日為止計有385人因此感染，243人更因此而死亡，
    此有卷附之「防杜禽流感病毒入侵的重要性」1份足憑，顯
    見禽流感對人類及家禽物種之危害甚深，然被告乙○○、甲
    ○○竟於禽流感盛行之際逕自輸入未經檢疫之鳥蛋，均未思
    及此節，恐生之嚴重危害，幸賴有關單位即時查獲上揭鳥蛋
    36顆，終未釀成重大災害，兼衡被告乙○○於93年間曾自印
    尼攜帶鸚鵡乙隻，經法院判決確定，仍不思悔悟再度犯案，
    不容施以緩刑，惟念及犯後終能坦承犯行，容有悔意；被告
    甲○○前無犯行紀錄，且犯後坦承犯行，及其等犯罪之動機
    、生活狀況、智識程度、涉犯情節不同等一切情狀，分別量
    處如主文所示之刑。又被告甲○○前未曾因故意犯罪而受有
    期徒刑以上刑之宣告，有臺灣高等法院被告前案紀錄表1份
    附卷足憑，經此偵審程序及刑之宣告，當知所警惕，信無再
    犯之虞，本院因認所宣告之刑，以暫不執行為適當，併予宣
    告緩刑2年，以啟自新。至輸入之檢疫物鳥蛋36顆，已由行
    政院農業委員會動植物防疫檢疫局新竹分局執行沒入，有該
    分局98年7月7日防檢二字第0981420005號函1份附卷可稽，
    因此於本案不予宣告沒收，附此敘明。
據上論斷，依刑事訴訟法第273條之1第1項、第299條第1項前段
，動物傳染病防治條例第33條、第41條第1項，刑法第11條前段
、第28條、第74條第1項第1款，判決如主文。
本案經檢察官黃珮如到庭執行職務。
中    華    民    國    98    年    8    月    14    日
                  刑事第十一庭    法  官  汪曉君
如不服本判決，應於判決送達後10日內向本院提出上訴狀（應附
繕本），其未敘述上訴理由者，應於上訴期間屆滿後20日內補提
理由書狀於本院，上訴於臺灣高等法院。
以上正本證明與原本無異。
                                  書記官  楊晴文
中    華    民    國    98    年    8     月    14    日
附錄本判決論罪科刑法條：
動物傳染病防治條例第33條
為維護動物及人體健康之需要，中央主管機關得訂定檢疫物之檢
疫條件及公告外國動物傳染病之疫區與非疫區，以禁止或管理檢
疫物之輸出入。
動物傳染病防治條例第41條
違反第 33 條規定，擅自輸入禁止輸入之檢疫物者，處 7 年以下
有期徒刑，得併科新臺幣 3 百萬元以下罰金。
前項禁止輸入之檢疫物，沒入之。
法人之代表人、法人或自然人之代理人、受雇人或其他從業人員
，因執行業務，犯第1 項之罪者，除處罰其行為人外，對該法人
或自然人亦科以第1 項之罰金。但法人之代表人或自然人對於犯
罪之發生，已盡力為防止行為者，對該法人或自然人，不予處罰
。


司法院資訊處製作；財團法人民間司法改革基金會備份。
